【裁判字號】    90,訴,176
【裁判日期】    901018
【裁判案由】    違反毒品危害防制條例
【裁判全文】
臺灣新竹地方法院刑事判決                            九十年度訴字第一七六號
    公  訴  人  臺灣新竹地方法院檢察署檢察官
    被      告  甲○○
右列被告因違反毒品危害防制條例案件，經檢察官提起公訴（九十年度毒偵字第二八
五號）及移
    主  文
甲○○連續施用第一級毒品，累犯，處有期徒刑壹年，扣案之海洛因毛重零點玖壹公
克沒收銷燬，注射針筒壹支（已使用過）、注射針筒貳支（未使用過）、生理食鹽水
肆瓶，均沒收；又連續施用第二級毒品，累犯，處有期徒刑捌月，扣案之安非他命淨
重零點壹柒公克沒收銷毀、安非他命吸食器壹組沒收。應執行有期徒刑壹年陸月，扣
案之海洛因毛重零點玖壹公克、安非他命淨重零點壹柒公克，均沒收銷燬，另扣案之
安非他命吸食器壹組、注射針筒壹支（已使用過）、注射針筒貳支（未使用過）、生
理食鹽水肆瓶，均沒收。
    事  實
一、甲○○前於民國八十五年間因肅清煙毒條例案件，經本院以八十五年度訴字第一
    三三號判處有期徒刑二年三月，嗣經臺灣高等法院於八十五年五月十五日以八十
    五年度上訴字第一六九○號駁回上訴確定，並於八十六年十一月十一日假釋出監
    ，迄至八十七年十二月二十二日縮刑期滿，假釋未經撤銷而視為執行完畢。猶不
    知悔改，其於毒品危害防制條例公布施行後因施用第一、二級毒品案件，經本院
    於八十七年間，依職權以八十五年度重訴字第五六八號裁定送觀察、勒戒後，認
    有繼續施用毒品之傾向，再依職權裁定令入戒治處所施以強制戒治一年，並於八
    十九年四月二十五日執行期滿，由本院於八十九年八月二十九日以八十五年度重
    訴字第五六八號就其施用毒品犯行部分，諭知免刑之判決（被告不服，上訴於臺
    灣高等法院，嗣於九十年一月十六日臺灣高等法院審理時撤回該部分之上訴而判
    決確定）。詎甲○○於上開判決確定後五年內，竟又基於施用第一級毒品海洛因
    之概括犯意，自九十年一月二十七日起至九十年二月五日止，連續在其位於新竹
    市○○區○○里○○鄰○○街十六巷二號住處或車號ＧＹ─二一五八號自小客車
    內，將注射針筒注射之方式，施用第一級毒品海洛因多次，平均一、二天施用一
    次。另基於施用第二級毒品安非他命之概括犯意，自八十九年十二月間某日起至
    九十年二月五日止，連續在其位於新竹市○○區○○里○○鄰○○街十六巷二號
    住處或車號ＧＹ─二一五八號自小客車內，將安非他命置於吸食器內，下方以火
    燒烤成煙吸食之方式，施用第二級毒品安非他命多次，平均一、二天施用一次。
    為警分別於九十年一月三十日在新竹市○○街一二六巷三十六號前查獲，並扣
    得安非他命淨重零點一七公克（起訴書記載毛重零點三五公克），及其所有供施
    用安非他命所用之安非他命吸食器一組；九十年二月五日在新竹市○○路新竹
    國軍醫院前查獲，並扣得海洛因毛重零點九一公克，及其所有之已供、預備供施
    用海洛因所用之注射針筒一支（已使用過）、注射針筒二支（未使用過）、生理
    食鹽水四瓶。
二、案經新竹市警察局第一分局、第三分局報請臺灣新竹地方法院檢察署檢察官偵查
    起訴及移送併案審理。
    理  由
一、訊據被告甲○○對於右揭時地，連續施用海洛因、安非他命犯行，於本院審理中
    坦承不諱，又被告二次為警查獲採尿，經檢送法務部調查局、憲兵司令部刑事鑑
    識中心，均以最具公信力之螢光偏極免疫分析法篩檢、氣相層析質譜儀分析法確
    認，前者呈海洛經人體代謝後之嗎啡之陽性反應，有法務部調查局於九十年三月
    十二日出具之（九○）陸（一）字第九○○一二八○三號檢驗通知書；後者呈海
    洛因因經人體代謝後之嗎啡陽性反應、安非他命之陽性反應，有憲兵司令部刑事
    鑑識中心於九十年八月十五日出具之（九○）綱得字第一○七五八號鑑驗通知書
    在卷足證，復有扣案之海洛因毛重零點九一公克、安非他命淨重零點一七公克，
    及被告所有供施用安非他命所用之安非他命吸食器一組、其所有之已供、預備供
    施用海洛因所用之注射針筒一支（已使用過）、注射針筒二支（未使用過）、生
    理食鹽水四瓶可資佐證，被告上開自白內容應與事實相符，堪足採信，本案事證
    已臻明確，被告上開犯行洵堪認定，自應依法予以論罪科刑。
二、核被告所為，係犯毒品危害防制條例第十條第一項之施用第一級毒品罪及同條例
    第十條第二項之施用第二級毒品罪。其施用第一、二級毒品海洛因、安非他命前
    後之持有第一級毒品海洛因毛重零點九一公克、第二級毒品安非他命淨重零點一
    七公克之低度行為，各為施用之高度行為所吸收，均不另論罪。公訴人就被告持
    有第二級毒品安非他命淨重零點一七公克部分，認應論以毒品危害防制條例第十
    一條第二項之持有第二級毒品罪，容有未洽，惟因本院論科之施用第二級毒品犯
    行與之具有單純一罪之實質上一罪關係，自為起訴效力所及，本院應併予審酌被
    告施用第二級毒品犯行，且就公訴人起訴之持有第二級毒品犯行部分，不另為無
    罪之諭知，附此敘明。又被告先後多次施用第一、二級毒品犯行，均時間密接，
    各觸犯構成要件相同之罪名，顯均係基於概括之犯意反覆為之，皆為連續犯，依
    刑法第五十六條之規定，論以連續施用第一級毒品罪、連續施用第二級毒品罪，
    並分別加重其刑。公訴人雖僅就被告於九十年一月三十日上午九時五十分許回溯
    前二十六小時內某時施用海洛因犯行、九十年一月三十日持有安非他命犯行（經
    本院論以施用安非他命罪，有如前述）提起公訴，惟因本院上開論科部分各與之
    具有連續犯之裁判上一罪關係，均為起訴效力所及，本院自應併予審酌。被告所
    犯施用第一級毒品及施用第二級毒品二罪間，犯意各別，行為互殊，應分論併罰
    之。末查，被告前於八十五年間因肅清煙毒條例案件，經本院以八十五年度訴字
    第一三三號判處有期徒刑二年三月，嗣經臺灣高等法院於八十五年五月十五日以
    八十五年度上訴字第一六九○號駁回上訴確定，並於八十六年十一月十一日假釋
    出監，迄至八十七年十二月二十二日縮刑期滿，假釋未經撤銷而視為執行完畢，
    有臺灣高等法院被告全國前案紀錄表在卷可按，於五年以內再犯本件最重本刑為
    有期徒刑以上之二罪，均為累犯，應依刑法第四十七條規定，分別遞加重其刑。
    爰審酌被告前有肅清煙毒條例前科，施用海洛因及安非他命經觀察、勒戒、強制
    戒治後，仍不思改進、戒斷，暨其犯罪動機、目的、施用次數及犯後態度等一切
    情狀，各量處如主文所示之刑，並定其應執行之刑。
三、扣案之海洛因毛重零點九一公克、安非他命淨重零點一七公克，分屬毒品危害防
    制條例第二條第二項第一、二款所稱第一、二級毒品，均屬違禁物，不問屬於犯
    人與否，均應依毒品危害防制條例第十八條第一項前段之規定，宣告沒收銷燬之
    。另扣案之安非他命吸食器一組、注射針筒一支（已使用過）、注射針筒二支（
    未使用過）、生理食鹽水四瓶，均屬被告所有，供其施用安非他命所用之物或已
    供、預備供其施用海洛因所用之物，此據被告自承在卷無訛，均依刑法第三十八
    條第一項第二款規定，併予宣告沒收。
據上論斷，應依刑事訴訟法第二百九十九條第一項前段，毒品危害防制條例第十條第
一項、第二項、第十八條第一項前段，刑法第十一條前段、第五十六條、第四十七條
、第五十一條第五款、第三十八條第一項第二款規定，判決如主文。
本案經檢察官吳金棟到庭執行職務。
中      華      民      國    九十      年      十      月     十八     日
                                    臺灣新竹地方法院刑事第一庭
                                        法  官    黃  美  文
右正本證明與原本無異。
如不服本判決，應於判決送達後十日內向本院提出上訴狀( 應附繕本 )，上訴於
臺灣高等法院。
                                        書記官    饒  興  蘭
中      華      民      國    九十      年      十      月     十八     日
附錄：
毒品危害防制條例第十條：
施用第一級毒品者，處六月以上五年以下有期徒刑。
施用第二級毒品者，處三年以下有期徒刑。


司法院資訊處製作；財團法人民間司法改革基金會備份。
